臺灣高雄地方法院刑事判決　　　　　　　94年度訴字第3643號
公　訴　人　臺灣高雄地方法院檢察署檢察官
被　　　告　甲○○
上列被告因毒品危害防制條例案件，經檢察官提起公訴（94年度
毒偵字第7736號），本院依簡式審判程序，判決如下：
    主  文
甲○○連續施用第一級毒品，累犯，處有期徒刑捌月。扣案殘留
海洛因之注射針筒壹支，沒收銷毀之。
    事  實
一、甲○○於民國88年間因施用毒品案件，經本院以88年度毒聲
    字第7159號裁定送勒戒處所觀察、勒戒後，認有繼續施用毒
    品之傾向，復經本院以88年度毒聲字第7700號裁定送戒治處
    所施以強制戒治，戒治期間為1 年，嗣強制戒治執行已滿3
    月，戒治處所認無繼續戒治必要，另經本院於89年3 月9 日
    以89年度毒聲字第1891號裁定停止戒治，所餘戒治期間付保
    護管束，嗣於89年10月20日保護管束期滿未經撤銷視為強制
    戒治期滿，並由臺灣高雄地方法院檢察署檢察官以89年度毒
    偵字第1193號案件為不起訴處分確定。甲○○又於93年間因
    施用毒品案件，經本院以93年度訴字第897 號判決有期徒刑
    7 月確定並入監服刑，於94年2 月28日縮刑期滿執行完畢釋
    放。惟甲○○未能警惕並戒絕毒癮，仍於上開強制戒治執行
    完畢釋放後5 年內，基於施用第一級毒品海洛因之概括犯意
    ，自94年6 月中旬某日時起，至同年8 月30日上午5 時15分
    許止，連續在其高雄縣梓官鄉○○路82巷8 號之住處，以將
    海洛因摻水後為皮下注射方式，施用第一級毒品海洛因約8
    、9 次，嗣為其母親黃蔡金定發現後報警，經警於94年8 月
    30 日 下午5 時30分許，得其同意至其住處執行搜索而查獲
    上情，並當場在其牛仔褲袋內，扣得已使用過之注射針筒1
    支。
二、案經高雄縣政府警察局岡山分局報請臺灣高雄地方法院檢察
    署檢察官偵查起訴。
    理  由
一、本件被告甲○○所犯係死刑、無期徒刑、最輕本刑為3 年以
    上有期徒刑以外之罪，其於準備程序就前揭被訴事實為有罪
    之陳述，經受命法官告知簡式審判程序之旨，並聽取其與公
    訴人之意見後，本院認無不得或不宜改依簡式審判程序進行
    之情形，爰依刑事訴訟法第273 條之1 第1 項規定，裁定由
    受命法官獨任進行簡式審判程序。
二、上揭事實，被告於本院審理中均坦承不諱，核與證人即被告
    母親黃蔡金定於警詢時證述情節相符，且被告於上開時、地
    為警查獲後採集尿液送驗結果，呈嗎啡陽性反應，有臺灣科
    技檢驗公司94年9 月15日濫用藥物尿液檢驗報告、高雄縣政
    府警察局岡山分局毒品案件嫌犯尿液採驗檢驗對照表各1 紙
    在卷足憑。而扣案注射針筒1 支經高雄醫學大學附設中和紀
    念醫院檢驗結果，呈第一級毒品海洛因陽性反應，有該院94
    年11月25日檢驗報告影本、高雄縣政府警察局岡山分局扣押
    物品清單各1 紙附卷可佐，堪認被告自白與事實相符。被告
    於88年間因施用毒品案件，經本院以88年度毒聲字第7159
    號裁定送勒戒處所觀察、勒戒後，認有繼續施用毒品之傾向
    ，復經本院以88年度毒聲字第7700號裁定送戒治處所施以強
    制戒治，戒治期間為1 年，嗣強制戒治執行已滿3 月，戒治
    處所認無繼續戒治必要，另經本院於89年3 月9 日以89年度
    毒聲字第1891號裁定停止戒治，所餘戒治期間付保護管束，
    嗣於89年10月20日保護管束期滿未經撤銷視為強制戒治期滿
    ，並由臺灣高雄地方法院檢察署檢察官以89年度毒偵字第
    1193號案件為不起訴處分確定，有卷附本院被告院內索引卡
    紀錄表、臺灣高等法院被告前案紀錄表及該不起訴處分書各
    1 份可查，其於強制戒治執行完畢期滿後之5 年內，再犯
    本件施用毒品之罪，事證明確，自應依法論科。
三、核被告所為，係犯毒品危害防制條例第10條第1 項之施用第
    一級毒品罪。其持有毒品進而施用，持有之低度行為應為施
    用之高度行為所吸收，不另論罪。被告先後多次施用第一級
    毒品之犯行，時間緊接，方法相同，觸犯構成要件相同之罪
    名，顯係基於概括犯意反覆為之，為連續犯，應依刑法第56
    條之規定論以一罪，並加重其刑。又被告前因施用毒品案件
    ，經本院判處有期徒刑7 月確定而送執行，於94年2 月28日
    縮刑期滿執行完畢釋放，已如上述，此有臺灣高等法院被告
    前案紀錄表可參，其於有期徒刑執行完畢5 年內，再犯本件
    有期徒刑以上之罪，為累犯，應依刑法第47條規定，加重其
    刑，並遞加重之。審酌被告經觀察、勒戒及強制戒治後，仍
    未能戒絕毒癮，又多次施用毒品，顯見其改過意念非堅，惟
    本件被告係由其母親黃蔡金定報警查獲，被告於犯罪後並深
    表悔意，希望此次能戒除毒癮，而其施用毒品行為，本質上
    係對自己身體健康之戕害，於他人無積極侵害性，反社會危
    險性應屬較低，且施用次數尚非頻繁等一切情狀，量處如主
    文所示之刑，以資懲儆。扣案使用過注射針筒1 支經送驗結
    果，殘有海洛因成分，已見前述，其上沾附毒品已難析離秤
    重，自應整體視為毒品，依毒品危害防制條例第18條第1 項
    前段規定，宣告沒收銷燬之。
據上論斷，應依刑事訴訟法第273 條之1 第1 項、第284 條之1
、第299 條第1 項前段，毒品危害防制條例第10條第1 項、第18
條第1 項前段，刑法第11條、第56條、第47條，判決如主文。
本案經檢察官乙○○到庭執行職務。
中　　華　　民　　國　　94　　年　　11　　月　　30　　日
                  鳳山刑事第2庭     法　官  李嘉益
以上正本證明與原本無異。
如不服本判決，應於收受送達後10日內向本院提出上訴書狀。
中　　華　　民　　國　　94　　年　　11　　月　　30　　日
　　　　　　　　　　　　　　　　　　書記官  呂怜勳
附錄本案論罪科刑法條：
毒品危害防制條例第10條第1項：
施用第一級毒品者，處6月以上5年以下有期徒刑。
